ru: Конструкция носика диспенсера для масла: Наклонный носик; Носик без капель; Самотечный носик; Сужающийся носик; Курковый распылитель; Широкий носик; Другое
it: Design del beccuccio dell'erogatore di olio: Beccuccio angolato; Beccuccio antigoccia; Beccuccio a gravità; Beccuccio conico; ugello spray a grilletto; Beccuccio a bocca larga; Altro
ro-RO: Designul gurii de scurgere a dozatorului de ulei: Cioc de scurgere înclinat; Cioc de scurgere anti-picurare; Cioc gravitațional; Cioc conic; Duză cu trăgaci; Cioc cu gură largă; Altele
de: Ausgießerdesign des Ölspenders: Schräger Auslauf; Tropffreier Auslauf; Schwerkraft-Ausgießer; Konischer Auslauf; Ölsprüher; Weitmündiger Auslauf; Sonstiges
ja: オイルディスペンサーの注ぎ口のデザイン: 斜め注ぎ口; 液だれしない注ぎ口; 重力式; テーパード注ぎ口; トリガースプレーノズル; 広い注ぎ口; その他
zh-CN: 油壶喷嘴设计: 倾斜喷嘴; 防滴漏喷嘴; 重力导流嘴; 锥形喷嘴; 扳机式喷嘴; 宽口喷嘴; 其他
pt-PT: Design do bocal do dispensador de óleo: Bico angulado; Bico anti-gotejamento; Bico por gravidade; Bico cónico; Bico de pulverização acionador; Bico de boca larga; Outro
cs: Design hrdla dávkovače oleje: Nakloněné hrdlo; Hrdlo proti ukapávání; Samospád; Zúžené hrdlo; Rozprašovač se spouští; Široké hrdlo; Jiné
vi: Thiết kế vòi của bình rót dầu: Vòi nghiêng; Vòi chống nhỏ giọt; Vòi phun trọng lực; Vòi thuôn nhọn; Đầu phun dạng cò bấm; Vòi miệng rộng; Khác
sl-SI: Oblika dulca na posodi za olje: Kotni izliv; Izliv brez kapljanja; Gravitacijski izliv; Zoženi izliv; Sprožilna razpršilna šoba; Širok izliv; Druga
da: Design af oliedispensers hældetud: Vinklet tud; Drypfri tud; Tyngdekraftstut; Konisk tud; Udløsersprøjtedyse; Bredmundet tud; Andet
hu: Olajadagoló kifolyó kialakítása: Szögletes kifolyó; Cseppmentes kifolyó; Gravitációs kiömlő; Kúpos kifolyó; Szórófej; Széles szájú kifolyó; Egyéb
sv: Design av oljedispenserns pip: Vinklad pip; Droppfri pip; Gravitationspip; Avsmalnande pip; Utlösare för spraymunstycke; Bred pip; Övrigt
hr-HR: Dizajn izljeva dozatora za ulje: Kosi izljev; Izljev protiv kapanja; Gravitacijski izljev; Suženi izljev; Raspršivač s okidačem; Široki izljev; Ostalo
es: Diseño del pico dispensador de aceite: Pico en ángulo; Pico antigoteo; Dispensador por gravedad; Pico cónico; Boquilla de pulverización; Pico de boca ancha; Otros
zh-TW: 油瓶倒油嘴設計: 斜角噴嘴; 防滴漏傾倒口; 重力式; 錐形傾倒口; 扳機式噴霧噴嘴; 寬傾倒口; 其他
nl: Ontwerp van schenktuit van oliefles: Schuine tuit; Druppelvrije tuit; Schenktuit (zwaartekracht); Taps toelopende tuit; Spuitkop met trekker; Tuit met brede opening; Overig
fr: Conception du bec verseur du distributeur d’huile: Bec incliné; Bec verseur anti-goutte; Bec verseur à gravité; Bec effilé; Buse à gâchette; Bec à large ouverture; Autre
fi: Öljyn annostelijan suuttimen muotoilu: Viisto nokka; Tipaton nokka; Painovoimanokka; Kapeneva nokka; Liipaisinsuutin; Leveäaukkoinen nokka; Muu
pl: Konstrukcja wylewki dozownika oleju: Wylewka kątowa; Wylewka bez kapania; Wylewka grawitacyjna; Wylewka stożkowa; Dysza natryskowa z wyzwalaczem; Szeroka wylewka; Pozostałe
sk-SK: Dizajn výpustu dávkovača oleja: Šikmá výlevka; Nekvapkajúca výlevka; Gravitačný výtok; Zúžená výlevka; Dýza s rozprašovačom; Široká výlevka; Iné
en: Oil dispenser spout design: Angled spout; Drip-free spout; Gravity spout; Tapered spout; Trigger spray nozzle; Wide-mouth spout; Other
lt-LT: Aliejaus dozatoriaus snapelio tipas: Kampinis snapelis; Nelašantis snapelis; Gravitacinis snapelis; Kūginis snapelis; Gaiduko tipo purškimo antgalis; Platus snapelis; Kita
nb: Utforming av oljedispenserens tut: Vinklet tut; Dryppfri tut; Tyngdekraftsutløp; Konisk tut; Utløser spraydyse; Bred tut; Annet
pt-BR: Design do bico do dispensador de óleo: Bico angular; Bico anti-gotejamento; Bico por gravidade; Bico cônico; Bico de pulverização com acionador; Bico de boca larga; Outro
tr: Yağ dağıtıcı ağızlık tasarımı: Açılı ağızlık; Damlatmaz ağızlık; Yerçekimi oluğu; Konik ağızlık; Tetikli püskürtme ucu; Geniş ağızlı musluk; Diğer
ko: 오일 디스펜서 주입구 디자인: 경사형 주둥이; 흘러내림 방지 주둥이; 중력식 스파우트; 테이퍼드 주둥이; 트리거 스프레이 노즐; 넓은 입구형 주둥이; 기타
bg-BG: Дизайн на чучура на дозатора за масло: Ъглов чучур; Чучур против прокапване; Накрайник с гравитационно изливане; Коничен чучур; Накрайник за пръскане; Чучур с широко гърло; Друго
el: Σχεδιασμός ρύγχους διανεμητή λαδιού: Κεκλιμένο στόμιο; Στόμιο που δεν στάζει; Με στόμιο βαρύτητας; Κωνικό στόμιο; Ακροφύσιο ψεκασμού στοιχείου ενεργοποίησης; Στόμιο με φαρδύ στόμιο; Άλλο
th: การออกแบบหัวจ่ายน้ำมัน: ปากเทแบบเอียง; ปากเทกันหยด; ปากจ่ายแบบแรงโน้มถ่วง; ปากเททรงเรียว; หัวสเปรย์แบบไกปืน; ปากเทขนาดกว้าง; อื่นๆ